臺灣高等法院交通事件裁定　　　　　　 100年度交抗字第308號
抗　告　人
即受處分人　莊國雄
上列抗告人因違反道路交通管理處罰條例案件，不服臺灣板橋地
方法院，中華民國100年2月25日所為裁定（100年度交聲字第154
號），提起抗告，本院裁定如下：
    主  文
抗告駁回。
    理  由
一、原裁定意旨略以：抗告人莊國雄確於民國（以下同）99年11
    月12日下午1時46分許，駕駛車牌號碼0462-FG號自小客車行
    經臺62線（省道快速公路）13.9公里處（往暖暖方向），為
    警方所架設之雷達測速感應器測得行駛時速為92公里而加以
    舉發，且該處路段速限為80公里等情，除經抗告人於聲明異
    議狀所是認之外，並有舉發違反道路交通管理事件通知單附
    卷可資佐證。又本件係由警方使用經檢驗合格之雷達測速感
    應器（主機器號：0159）測定抗告人所駕駛車輛之違規超速
    行駛（速限為80公里，測得時速92公里），始由警方開單舉
    發違規超速，且於測定感應之當時，該雷達測速感應設備係
    處於正常運作之中，亦有現場超速舉發照片、經濟部標準檢
    驗局雷達測速儀檢定合格證書及臺北縣政府警察局瑞芳分局
    99年12月21日北縣警瑞交字第0990027725號書函各1 張附卷
    可資佐證，是以原處分機關所指抗告人駕駛上開車輛有違規
    超速之情節，堪予認定。原處分機關依據道路交通管理處罰
    條例第33條第1項第1款、第63條第1 項規定予以處罰，並無
    不合，因而駁回抗告人異議之聲明。
二、抗告意旨略以：抗告人駕駛車號0462-FG 號自小客於99年11
    月12日13時46分許，行經臺62線，因抗告人時常行駛該路線
    ，熟悉該路段有速限之限定而謹慎駕駛，且抗告人車上裝置
    著精準之測速器，警方卻僅憑1 張人為設定值之照片所示時
    速92公里之數據，要求抗告人繳納罰款，令抗告人高度懷疑
    ，茲請法官明察秋毫。況且當時並無前後輪經過之秒差來計
    算車速，只有區區一張人為因素調整好的測定值照片，抗告
    人無法接受該張照片之真實性。又原審認定該雷達測速感應
    器係經認證單位之檢驗，其準確度應值信賴，惟該雷達測速
    感應器必須是否有每個月或兩個月一次的檢驗數據報告，而
    非僅憑99年1 月20日檢定日期為基準，因抗告人之超速日期
    為99年11月12日，其中距離99年1月20日檢定日期將近有9至
    10個月的時間差，又該雷達測速感應器係為電子產品，其零
    件難保有故障之虞，因此雷達測速感應器之正常性應否正常
    ，實令抗告人懷疑云云。
三、按汽車行駛於高速公路、快速公路或設站管制之道路，不遵
    使用限制，行車速度超過規定之最高速限或低於規定之最低
    速限者，處汽車駕駛人3000元以上6000元以下罰鍰；又汽車
    駕駛人有第33條第1 項之情形者，除依原條款處罰鍰外，並
    予記點1點，道路交通管理處罰條例第33條第1項、第63條第
    1項第1款分別定有明文。經查：
    (一)抗告人駕駛車牌號碼0462-FG 號自用小客車，於99年11月
      12日下午1時46分許，行經臺62線13.9 公里處，為設置於
      該路段之固定雷達式測速照相機攝得行車畫面相片，且採
      證相片顯示之行車速度達時速92公里，超過該路段每小時
      80公里之最高速限，經臺北縣政府警察局瑞芳分局警員乃
      依採證照片逕行舉發等情，有臺北縣政府警察局99年12月
      3日北縣警交大字第CW0000000號舉發違反道路交通管理事
      件通知單、臺北縣政府警察局瑞芳分局99年12月21日北縣
      警瑞交字第0990027725號函檢附之採證照片附卷可稽（見
      原審卷第11至13頁）。又台62線（東西向快速公路萬瑞濱
      線）屬省道快速公路，有交通部交路(一)字第0950007057號
      公告可憑，該路段之速限為時速80公里，抗告人就其於前
      開時地駕車經過之事實，經固定雷達式測速照相機拍攝影
      像之事實亦不爭執（見本院卷第3 頁，刑事抗告狀），並
      有雷達測速採證照片在卷可稽。
    (二)抗告人雖以前詞置辯，惟觀諸本件採證照片右下角所顯示
      之車輛車牌號碼，確為抗告人駕駛之車牌號碼0462-FG 號
      自用小客車，照片下方左列記載「2010/11/12」、「13:
      46: 49」、「證號MOGA0000000 ，下方右列則記載「限速
      ：80Km/ h」、「偵測車速92Km/h 」等內容清晰可辨。又
      本件採證使用之固定桿雷達測速儀，其檢定合格單號碼為
      MOGA0000000A、MOGA0000000B，並經經濟部標準檢驗局於
      99年1月20日檢驗合格，有效期限至100年1 月31日止，有
      經濟部標準檢驗局MO0000000號雷達測速儀檢定合格證書1
      紙在卷可參，且上開採證照片中抗告人所駕駛之車道非多
      車道，亦無其他車輛與抗告人前揭自用小客車併行行駛之
      情形，核與臺北縣政府警察局瑞芳分局99年12月21日北縣
      警瑞交字第0990027725號函之說明三：「台端違規事實皆
      由科學儀器所測得速率；測速儀如遇多車道兩輛以上車輛
      併行者無法檢測其速度，必須一前一後雷射波才會精準測
      其車速，且該雷射儀所測得車速如超速時會以最精準角度
      拍下違規車輛，其角度在機器無疑動情形下不至於有誤…
      」等語相符，足見原處分機關所認定之違規車輛、時地、
      違規車速等節並無不合。
    (三)是以本案雷達測速儀之精確性業經檢驗合格，且無證據足
      認有何失準、失靈情形，已如前述。抗告人徒以其甚為瞭
      解時速限制並謹慎駕駛為由，質疑前開檢驗效期內之固定
      桿雷達測速儀測得結果可能產生誤差云云，顯屬無據之抗
      辯，自難採信。本件抗告人行駛快速公路行車速度超過規
      定之最高速限未滿20公里之違規事實，自堪認定。
四、綜上所述，原審以抗告人上開交通違規行為明確，原處分機
    關依道路交通管理處罰條例第33條第1項第1款、第63條第1
    項第1款（裁決書漏載第1款）及違反道路交通管理事件統一
    裁罰基準表之規定，裁處受處分人罰鍰3000元，並記違規點
    數1 點，並無違誤，而駁回抗告人之異議，經核並無不合。
    抗告人仍執陳詞，質疑測速儀器並未按月檢驗，可能產生誤
    差，並有故障之虞，指摘原裁定不當，顯無理由，應予駁回
    。
據上論斷，應依道路交通事件處理辦法第25條，刑事訴訟法第41
2條，裁定如主文。
中    華    民    國    100    年    3    月    28    日
                  刑事第二十三庭審判長法  官  童有德
                                      法  官  徐蘭萍
                                      法  官  劉方慈
以上正本證明與原本無異。
不得再抗告。
                                      書記官  李家敏
中    華    民    國    100    年    3    月    28    日